# 企业购买小产权房子出售给员工

提问人：wx_5a96d51d18c2 时间：2019-02-25 09:40:02
请教大神，就是企业购买 “小产权”（无房产证）的房子，企业账面处理借：
预付账款 500 万，贷：银行存款 500 万，然后企业购买这个小产权房子的成本价又卖给自己的员工，员工通过按揭像企业借款购买房子，企业账面处理是借：长期应收款（收员工按揭房子款）贷：预付账款（冲掉房子购买的成本价），营业外收入 (房子差价），还剩余卖不出去的都放在其他非流动资产核算，请问这些所谓的小产权房子，不通过固定资产核算，直接卖出房子冲掉预付账面的成本价， 这样合理吗？

回答人：chenyiwei
首先，该交易的合规性？如果日后被政府相关部门勒令拆除，或者撤销该交易，则企业的可能后果及应对？建议就此问题咨询律师和主管部门，并获取明确的法律专业意见。
其次，对尚未出售给员工的房屋，企业打算如何处理和使用？